【裁判字號】    98,易,3480
【裁判日期】    981230
【裁判案由】    竊盜等
【裁判全文】
臺灣臺北地方法院刑事判決              98年度易字第3480號
公  訴  人  臺灣臺北地方法院檢察署檢察官
被      告  戊○○
上列被告因竊盜等案件，經檢察官提起公訴（98年度偵字第27588
號），被告於本院準備程序中就被訴事實為有罪之陳述，經法官
告知簡式審判程序意旨，並聽取公訴人及被告意見後，經本院合
議庭裁定由受命法官獨任進行簡式審判程序，判決如下：
    主  文
戊○○攜帶兇器竊盜，伍罪，各處有期徒刑陸月，如易科罰金，
均以新臺幣壹仟元折算壹日；又攜帶兇器竊盜，未遂，處有期徒
刑月，如易科罰金，以新臺幣壹仟元折算壹日；又攜帶兇器竊
盜，處有期徒刑月，如易科罰金，以新臺幣壹仟元折算壹日。
應執行有期徒刑玖月，如易科罰金，以新臺幣壹仟元折算壹日。
    事  實
一、戊○○分別基於意圖為自己不法所有之犯意，於附表編號1
    至6所示之時間，攜帶其預先購買、客觀上足以危害人之生
    命、安全，足以為兇器使用之螺絲起子1把，前往附表編號1
    至6所示之地點，趁四下無人之際，以上開螺絲起子敲破己
    ○○等人之汽車車窗而損壞之，攀爬入車內，分別竊得如附
    表編號1、2、4至6所示財物，附表編號3部分，戊○○雖已
    著手敲破車窗行竊，惟因車內未有財物可竊，致戊○○未能
    竊盜得逞而未遂，嗣於不詳時地，戊○○因為警追捕，而於
    逃跑過程中遺失上開螺絲起子1把。其復基於意圖為自己不
    法所有之犯意，於附表編號7所示時間，攜帶客觀上足以危
    害人之生命、安全，足為兇器使用之約食指長之鐵釘1支，
    前往附表編號7所示地點，敲破停放該處不詳汽車之車窗而
    損壞之，攀爬入車內，竊得如附表編號7所示財物。嗣於同
    日上午10時30分許，因行跡可疑，在臺北市○○區○○街
    208 號前為警盤查，戊○○在偵查機關未發覺其附表編號7
    竊盜犯行前，主動坦承上開犯行，而願接受裁判。
二、案經臺北市政府警察局松山分局報告臺灣臺北地方法院檢察
    署檢察官偵查起訴，戊○○於本院準備程序中就被訴事實為
    有罪之陳述，經告知簡式審判程序之旨，並聽取當事人之意
    見後，經本院合議庭裁定由受命法官獨任進行簡式審判程序
    。
    理  由
一、訊據被告戊○○對於上揭犯罪事實均坦承不諱，核與被害人
    己○○、乙○○丙○○、甲○○、丁○○、庚○○等人於警
    詢之指述情節相符，復有失竊物品照片4張、第七件竊案現
    場照片6張等在卷可參，被告自白與事實相符，應可採信。
    本件事證明確，被告犯行堪以認定，應予依法論科。
二、按刑法第321條第1項第3款攜帶兇器竊盜罪所謂之兇器，其
    種類並無限制，凡客觀上足對人之生命、身體、安全構成威
    脅，具有危險性之器械均屬之，此有最高法院79年台上字第
    5253號判例意旨可資參照。查被告本件竊盜犯行，係以所攜
    帶之螺絲起子或鐵釘敲破車窗而行竊，業據被告於偵查、審
    理中供陳在卷，而系爭螺絲起子、鐵釘係鋼鐵製材質，質地
    堅硬，客觀上對於人之生命、身體、安全當然構成威脅，具
    有危險性，屬刑法第321條第1項第3款所定之兇器，已堪認
    定。被告於附表編號1、2、4至7所示時地，著手以螺絲起子
    或鐵釘敲破車窗進入車內竊得財物，核其此部分所為，分別
    係犯刑法第321條1項第3款攜帶兇器竊盜、第354條毀損罪（
    僅附表編號4、6，其餘部分未據被害人提出毀損告訴），又
    附表編號3部分，被告著手以螺絲起子敲破車窗進入汽車行
    竊之際，因車內未有財物可竊，而未能竊盜得逞，仍屬未遂
    階段，核被告所為，係犯刑法第321條第2項、第1項第3款之
    攜帶兇器竊盜未遂罪（毀損部分未據被害人提出告訴）。被
    告所犯附表編號4、6之攜帶兇器竊盜及毀損罪間，均為一行
    為觸犯數罪名，為想像競合，均應從一重論處攜帶兇器竊盜
    罪。被告所犯7次攜帶兇器竊盜及攜帶兇器竊盜未遂間，犯
    意各別，行為互殊，應予分論併罰。被告所犯附表編號3之
    犯行，雖已著手竊盜行為之實施，然未能竊得財物，仍屬未
    遂階段，應依刑法第25條第2項規定，按既遂犯之刑減輕之
    ；又被告係於98年11月24日上午10時30分許，因形跡可疑，
    為警盤查時，在偵查機關未發覺其附表編號7竊盜犯行前，
    主動坦承上開犯行，而願接受裁判，有被告警詢筆錄1份在
    卷可稽（見偵卷第10頁），堪認符合刑法第62條之自首要件
    ，而被告於警方發現其附表編號7竊盜犯行前，即主動供出
    前揭犯行，以利偵查，足見其已有悔意，爰依刑法第62 條
    前段之規定，減輕其刑。爰審酌被告甫年滿18歲，年紀尚輕
    ，惟已有足夠智識能力得辨識竊盜犯行之違法性，然法治觀
    念薄弱，本件竟多次違犯攜帶兇器竊盜，造成被害人損失，
    危害社會治安，另念及被告犯後坦承犯行，態度尚可，且為
    本件犯行當時係因臺灣士林地方法院協尋少年在案、為逃避
    留置觀察、流浪在外而竊盜之犯罪動機，家中尚有外婆、母
    親及胞弟等人，犯本案之前，曾於大賣場任正職人員、月入
    2萬多元之生活狀況，及被告為高職肄業之智識程度等一切
    情狀，分別量處如主文所示之刑，並定其應執行之刑，及諭
    知易科罰金之折算標準。
據上論斷，應依刑事訴訟法第273條之1第1項、第299條第1項前
段、刑法第321條第1項第3款、第2項、第354條、第55條、第62
條前段、第51條第5款、第41條第1項前段，刑法施行法第1條之
1，判決如主文。
本案經檢察官蘇維達到庭執行職務
中    華    民    國    98    年    12    月    30    日
                  刑事第八庭    法  官  楊蕙芬
以上正本證明與原本無異。
如不服本判決應於收受送達後10日內向本院提出上訴書狀，並應
敘述具體理由；其未敘述上訴理由者，應於上訴期間屆滿後20日
內向本院補提理由書（均須按他造當事人之人數附繕）「切勿逕
送上級法院」。
                                書記官  馬正道
中    華    民    國    98    年    12    月    30    日
附錄法條：
中華民國刑法第321條
（加重竊盜罪）
犯竊盜罪而有左列情形之一者，處 6 月以上、 5 年以下有期徒
刑：
一、於夜間侵入住宅或有人居住之建築物、船艦或隱匿其內而犯
    之者。
二、毀越門扇、牆垣或其他安全設備而犯之者。
三、攜帶兇器而犯之者。
四、結夥三人以上而犯之者。
五、乘火災、水災或其他災害之際而犯之者。
六、在車站或埠頭而犯之者。
前項之未遂犯罰之。
中華民國刑法第354條
（毀損器物罪）
毀棄、損壞前二條以外之他人之物或致令不堪用，足以生損害於
公眾或他人者，處 2 年以下有期徒刑、拘役或 5 百元以下罰金
。
附表：
┌─────┬─────┬─────┬─────┬─────┬─────┬─────┬─────┐
│          │          │          │          │          │          │          │          │
│  編  號  │  時  間  │  地  點  │  被害人  │ 車牌號碼 │使用之兇器│ 竊得財物 │ 既、未遂 │
│          │          │          │          │          │          │          │          │
├─────┼─────┼─────┼─────┼─────┼─────┼─────┼─────┤
│          │          │          │          │          │          │          │          │
│    1     │98年9月4日│臺北市大佳│  己○○  │ 8E-0386  │螺絲起子1 │現金新臺  │  既遂    │
│          │下午7時30 │河濱公園停│          │          │把        │幣（下同）│          │
│          │分至8時30 │車格      │          │          │          │5500 元   │          │
│          │分間某時許│          │          │          │          │          │          │
├─────┼─────┼─────┼─────┼─────┼─────┼─────┼─────┤
│          │          │          │          │          │          │          │          │
│    2     │98年10月14│臺北市塔悠│  乙○○  │ 7951-EX  │螺絲起子1 │現金50元、│  既遂    │
│          │日凌晨某時│路與民權橋│          │          │把        │行動電話1 │          │
│          │          │下停車格  │          │          │          │支（廠牌  │          │
│          │          │          │          │          │          │HTC、內含 │          │
│          │          │          │          │          │          │SIM卡1張）│          │
│          │          │          │          │          │          │、回數票3 │          │
│          │          │          │          │          │          │張、GPS1臺│          │
│          │          │          │          │          │          │、悠遊卡1 │          │
│          │          │          │          │          │          │張        │          │
├─────┼─────┼─────┼─────┼─────┼─────┼─────┼─────┤
│          │          │          │          │          │          │          │          │
│    3     │98年10月15│臺北市松山│ 丙○○   │ CU-7336  │螺絲起子1 │無        │  未遂    │
│          │日上午1時 │區○○街  │          │          │把        │          │          │
│          │至98年10月│240號對面 │          │          │          │          │          │
│          │16日上午7 │停車格    │          │          │          │          │          │
│          │時間某時許│          │          │          │          │          │          │
├─────┼─────┼─────┼─────┼─────┼─────┼─────┼─────┤
│          │          │          │          │          │          │          │          │
│    4     │98年10月24│臺北市寶清│ 甲○○   │ CI-9228  │螺絲起子1 │現金150元 │  既遂    │
│          │日上午0時 │街7號前   │          │          │把        │、回數票7 │          │
│          │17 分許   │          │          │          │          │張        │          │
├─────┼─────┼─────┼─────┼─────┼─────┼─────┼─────┤
│          │          │          │          │          │          │          │          │
│    5     │98年10月29│臺北市松山│ 丁○○   │ 358-YH   │螺絲起子1 │現金400餘 │  既遂    │
│          │日下午6時 │區基隆河六│          │          │把        │元        │          │
│          │前某時    │號水門停車│          │          │          │          │          │
│          │          │場        │          │          │          │          │          │
├─────┼─────┼─────┼─────┼─────┼─────┼─────┼─────┤
│          │          │          │          │          │          │          │          │
│    6     │98年11月15│臺北市松山│ 庚○○   │ 5095-GU  │螺絲起子1 │數量不詳之│  既遂    │
│          │日凌晨某時│區○○街  │          │          │把        │零錢      │          │
│          │          │206號前停 │          │          │          │          │          │
│          │          │車格      │          │          │          │          │          │
├─────┼─────┼─────┼─────┼─────┼─────┼─────┼─────┤
│          │          │          │          │          │          │          │          │
│    7     │98年11月24│臺北市內湖│ 不詳     │ 不詳     │鐵釘1支（ │現金123元 │  既遂    │
│          │日上午2時 │區○○○路│          │          │長約一支食│、數位相機│ （自首） │
│          │許        │23號旁無名│          │          │指長）    │1臺、菲律 │          │
│          │          │巷停車格  │          │          │          │賓紙幣300 │          │
│          │          │          │          │          │          │比索、馬來│          │
│          │          │          │          │          │          │西亞紙幣  │          │
│          │          │          │          │          │          │116馬來幣 │          │
└─────┴─────┴─────┴─────┴─────┴─────┴─────┴─────┘

司法院資訊處製作；財團法人民間司法改革基金會備份。
